# 新三板审计期初数问题

提问人：weiduckpear 时间：2016-03-02 23:37:10
各位大神，大家好。 我遇到一个问题，新三板上市项目。 2014 年 1 月 1 日至 2016 年 2 月 29 号，审计期间。 该企业 2013 年度在四板挂牌，当时审计的会计师事务所不负责任，造成 2013 年末数和我们认可的 2014 年期初数有较大差异，差异原因企业都说不清。这样会影响我们吗？我们对期初数有多大责任？谢谢！

回答人：chenyiwei
你作为后任审计师对最早报告期期初数的责任，按照《中国注册会计师审计准则第 1331 号——首次审计业务涉及的期初余额》的规定确定。无论如何，对首次承接业务时发现的前期错报都应当尽量要求审计调整，消除对本所审计期间的影响。在实际操作中，承接业务的第一年往往是进行重大前期差错更正的唯一一次机会。